最高法院刑事判決　　　　　　　　　 110年度台上字第5580號
上　訴　人　陳彥廷


上列上訴人因違反毒品危害防制條例案件，不服臺灣高等法院臺
中分院中華民國110 年4 月27日第二審判決（110 年度上訴字第
582 號，起訴案號：臺灣臺中地方檢察署109 年度偵字第 26049
號），提起上訴，本院判決如下：
    主  文
上訴駁回。
    理  由
一、按刑事訴訟法第377 條規定，上訴於第三審法院，非以判決
    違背法令為理由，不得為之。是提起第三審上訴，應以原判
    決違背法令為理由，係屬法定要件。如果上訴理由書狀並未
    依據卷內訴訟資料，具體指摘原判決不適用何種法則或如何
    適用不當，或所指摘原判決違法情事，顯與法律規定得為第
    三審上訴理由之違法情形，不相適合時，均應認其上訴為不
    合法律上之程式，予以駁回。本件原判決認定上訴人陳彥廷
    有其犯罪事實欄所載之販賣第一級毒品海洛因犯行，因而維
    持第一審論上訴人犯行為時毒品危害防制條例第4 條第1 項
    之販賣第一級毒品罪，經依同條例第17條第2項、刑法第 59
    條規定遞予減輕其刑後，處有期徒刑7年10 月，並諭知相關
    沒收之判決，駁回上訴人在第二審之上訴。已詳細敘述所憑
    之證據及取捨、認定之理由。所為論斷，俱有卷存證據資料
    可資覆按，從形式上觀察，並無採證認事違背經驗法則、論
    理法則，亦無量刑職權之行使有濫用，或其他違背法令之情
    形。
二、上訴意旨乃謂：其雖自白於民國109 年3 月27日21時許販賣
    毒品海洛因予陳健圍（原判決有部分誤載為陳建圍），惟陳
    健圍於同年4 月8 日始被警方查獲持有毒品海洛因20包，中
    間已間隔相當時間，則是否係陳健圍向上訴人購得，原審未
    傳喚證人陳健圍予以調查並釐清，即以陳健圍之陳述作為上
    訴人自白犯罪之補強證據，自有調查未盡之違法等語。
三、惟查：審判期日應調查之證據，係指與待證事實有重要關係
    ，在客觀上顯有調查必要性之證據而言，故其範圍並非漫無
    限制，必其證據與判斷待證事實之有無，具有關聯性，得據
    以推翻原判決所確認之事實，而為不同之認定，始足當之。
    若僅係枝節性問題，或所欲證明之事項已臻明瞭，而當事人
    聲請調查之證據，僅在延滯訴訟，或就同一證據再度聲請調
    查，甚或事實上根本無法調查，自均欠缺調查之必要性。上
    訴人於第一審及原審時即未請求傳喚證人陳健圍出庭作證（
    見第一審卷第56頁、原審卷第69頁），且於原審審理時，經
    審判長詢問：「有無證據提出或請求調查？」時，上訴人及
    其原審辯護人均答稱：「沒有。」（見原審卷第72頁）。則
    原審依據上訴人之自白及證人陳健圍於偵查中之證述，佐以
    與其等所述相符之證人陳健圍與上訴人使用之手機及互撥FA
    CETIME之照片、上訴人駕駛之車牌號碼00000000號自用小客
    車於案發當日之行車路徑翻拍照片及行車紀錄表、證人陳健
    圍所駕駛車牌號碼00000000號自用小客車於案發當日之行車
    路徑翻拍照片、遠通電收通行費紀錄截圖、道安講習駕駛人
    簽到表、道安銷案人員清冊及法務部調查局濫用藥物實驗室
    鑑定書，暨另案查扣之本件手機等相關證據，以為補強，認
    此部分事證已臻明確，就此未再行無益之調查，即難謂有應
    於審判期日調查之證據而未予調查之違誤。至上訴意旨其餘
    所指原審維持第一審量刑過重，且未依刑法第59條規定酌量
    減輕其刑等語。或係未依據卷證資料及判決本旨而為指摘，
    或係就原判決已說明之事項及屬原審量刑職權之適法行使，
    持憑己見，而為爭執，與法律規定得為第三審上訴理由之違
    法情形，不相適合。其上訴不合法律上之程式，應予駁回。
據上論結，應依刑事訴訟法第395 條前段，判決如主文。
中    華    民    國   110    年    10    月    14    日
                  刑事第四庭審判長法  官  林  立  華  
                                  法  官  林  瑞  斌  
                                  法  官  王  敏  慧  
                                  法  官  李  麗  珠  
                                  法  官  謝  靜  恒  
本件正本證明與原本無異
                                  書記官
中    華    民    國   110    年    10    月    18    日